臺灣彰化地方法院刑事判決
109年度訴字第805號
公  訴  人  臺灣彰化地方檢察署檢察官 
被      告  林秀容


選任辯護人  張右人律師
上列被告因詐欺等案件，經檢察官提起公訴（109年度偵字第229
1號），本院判決如下：
    主    文
丙○○無罪。
    理    由
一、公訴意旨略以：
  ㈠緣曾永安、被告丙○○、共同被告丁○○均基於參與以實施詐術
    為手段而具有持續性、牟利性、有結構性組織之犯意，於民
    國108年2月起，加入真實姓名年籍不詳自稱「簡勝隆」、「
    阿峰」、「阿龍」等成年人（無證據足認有未滿18歲之人）
    共同組成之具有持續性、牟利性、有結構性之詐欺集團犯罪
    組織；共同被告乙○○、SUMIYATI（印尼籍；中文名：雅蒂，
    下稱雅蒂）、NANIK PUJIWATI（印尼籍；中文名：娜妮、娃
    蒂，下稱娜妮）則於108年2月間某日，加入真實姓名年籍不
    詳自稱「小安 」、「老闆BOSS」、「LENA」等成年人（無
    證據足認有未滿18歲之人）共同組成之具有持續性、牟利性
    、有結構性之詐欺集團犯罪組織。渠等運作之方式，或由曾
    永安擔任車手頭，於接獲「簡勝隆」之指示後，便指揮丙○○
    、丁○○提領被害人遭該詐欺集團詐騙後匯入人頭帳戶之款項
    ，領得之贓款則轉交予「阿峰」等詐騙集團上游成員；或由
    曾永安指揮乙○○，由乙○○擔任管理娜妮、雅蒂等車手之車手
    頭，乙○○接獲曾永安指示後，便指揮雅蒂、娜妮提領被害人
    遭該詐欺集團詐騙後匯入人頭帳戶之款項，領得之贓款再交
    由丙○○、丁○○轉交予曾永安、「阿峰」等詐騙集團上游成員
    （丙○○、丁○○所涉參與犯罪組織罪嫌，經臺灣臺中地方法院
    以108年度金訴字第83號判決判處罪刑確定〔下稱前案、前案
    判決〕；曾永安部分經該院同判決判處有罪，嗣迭經臺灣高
    等法院臺中分院以109年度金上訴字第384號、最高法院以10
    9年度臺上字第4736號判決上訴駁回確定。娜妮所涉參與犯
    罪組織罪嫌部分，另由臺灣臺中地方法院以108年度金訴字
    第21號判決判處有罪，嗣經臺灣高等法院臺中分院以108年
    度金上訴字第1990號判決上訴駁回確定。乙○○所涉參與犯罪
    組織罪嫌部分，經臺灣臺中地方法院以108年度金訴字第204
    號判決判處有罪，嗣經臺灣高等法院臺中分院以109年度金
    上訴字第2610號撤銷原判決，改判有期徒刑1年2月，緩刑4
    年確定。曾永安、雅蒂另由臺灣彰化地方檢察署發布通緝。
    依據起訴書所記載，上開部分均非起訴範圍）。
　㈡嗣曾永安、丙○○、丁○○、乙○○、雅蒂、娜妮及所屬詐欺集團
    其他成年成員，即基於三人以上共同詐欺取財、洗錢之犯意
    聯絡，於108年3月20日下午6時35分許、108年3月21日上午1
    0時許，由詐欺集團之成員撥打電話予告訴人甲○○，向甲○○
    佯稱：係友人陳文隆，因有急用須借款項云云，致甲○○陷於
    錯誤，於108年3月21日下午1時18分許，匯款新臺幣（下同
    ）20萬元至陳慧伶（另經臺灣新北地方檢察署檢察官以108
    年度偵字第20230號為不起訴處分）之臺灣土地銀行泰山分
    行（下稱土地銀行）000000000000000號帳戶（下稱人頭帳
    戶），再由曾永安指示乙○○，乙○○即將前開帳戶之金融卡交
    予雅蒂、娜妮，並駕駛車牌號碼0000-00號自用小客車，搭
    載雅蒂、娜妮前往彰化縣○○鄉○○路0段000○0號之統一超商村
    尚門市內所設自動提款機，由雅蒂下手提領，娜妮則在旁把
    風，自108年3月21日下午2時13分31秒起至同日下午2時17分
    13秒接續提領2萬元、2萬元、2萬元、2萬元、1萬元得手，
    所得再由雅蒂、娜妮交由乙○○。嗣曾永安再指示乙○○、丙○○
    、丁○○，由丙○○駕駛車牌號碼000-0000號自用小客車搭載丁○○，在臺中市某果菜市場與乙○○會合後，由乙○○將雅蒂、娜
    妮所取款項交予丁○○，復由丙○○駕駛車牌號碼000-0000號自
    用小客車搭載丁○○前往臺中市大里區之85度Ｃ交予「阿峰」
    等詐騙集團上游成員（又乙○○、娜妮關於本案被害人部分，
    其等涉犯加重詐欺等罪嫌，分別由本院另以109年度訴字第8
    05號、108年度訴字第594號判決確定：丁○○此部分涉犯加重
    詐欺等罪嫌，由本院另行判決）。
　㈢因認被告丙○○上述㈡所示係涉犯洗錢防制法第14條第1項之洗
    錢、刑法第339條之4第1項第2款之三人以上共同犯詐欺取財
    等罪嫌。
二、按犯罪事實應依證據認定之，無證據不得認定犯罪事實；又
    不能證明被告犯罪，應諭知無罪之判決，刑事訴訟法第154
    條第2項及第301條第1項前段分別定有明文。又所謂認定犯
    罪事實之證據，係指足以認定被告確有犯罪行為之積極證據
    而言，該項證據自須適合於被告犯罪事實之認定，始得採為
    斷罪之資料；且如未能發現相當確實證據，或證據不足以證
    明，自不能以推測或擬制之方法，以為裁判之基礎；而認定
    犯罪事實所憑之證據，雖不以直接證據為限，間接證據亦包
    括在內，然而無論直接證據或間接證據，其為訴訟上之證明
    ，須於通常一般人均不致有所懷疑，而得確信其為真實之程
    度者，始得據為有罪之認定，倘其證明尚未達到此一程度，
    而有合理之懷疑存在時，即難遽採為不利被告之認定（最高
    法院76年臺上字第4986號判決意旨參照）。另刑事訴訟法第
    161條第1項規定：檢察官就被告犯罪事實，應負舉證責任，
    並指出證明之方法。因此，檢察官對於起訴之犯罪事實，應
    負提出證據及說服之實質舉證責任。倘其所提出之證據，不
    足為被告有罪之積極證明，或其指出證明之方法，無從說服
    法院以形成被告有罪之心證，基於無罪推定之原則，自不能
    為被告有罪之判決（最高法院92年臺上字第128號判決意旨
    參照）。　
三、檢察官認被告涉有上開一般洗錢及加重詐欺罪嫌，無非係以
    被告不利於己之供述、證人即共同被告丁○○、乙○○之證述、
    證人即共犯娜妮之證述、證人即告訴人甲○○之證述、
　　內政部警政署反詐騙案件紀錄表、告訴人所提供郵政跨行匯
    款申請書、陳慧伶所申辦之土地銀行上開人頭帳戶交易明細
    、彰化縣○○鄉○○路0段000○0號之統一超商村尚門市之取款監
    視器影像、彰化縣○○鄉○○○○路○○○○○○○○○○○○號碼0000-00號
    自用小客車在路口之監視器翻拍照片與該自小客車之車行紀
    錄、臺灣臺中地方法院108年度金訴字第83號判決等件為其
    主要論據。
四、訊之被告固坦承曾駕車搭載丁○○至臺中果菜市場一情，惟堅
    詞否認有何本案起訴範圍部分之加重詐欺等犯行，辯稱：因
    伊身體不好，先生生意失敗，兒子曾永安因為家裡經濟關係
    做錯事情，伊曾參與108年2月25日至2月27日之犯行，做3天
    之後覺得很後悔，且該部分亦經臺灣臺中地方法院判決確定
    ，本案部分伊完全沒有參與等語。
五、本院之判斷：
　㈠按刑事審判上之共同被告，係為訴訟經濟等原因，由檢察官
    或自訴人合併或追加起訴，或由法院合併審判所形成，其間
    各別被告及犯罪事實仍獨立存在。若共同被告具有共犯關係
    者，雖其證據資料大體上具有共通性，共犯所為不利於己之
    陳述，固得採為其他共犯犯罪之證據，然為保障其他共犯之
    利益，該共犯所為不利於己之陳述，除須無瑕疵可指外，且
    仍應調查其他必要之證據，以察其是否與事實相符，不得專
    憑該項陳述作為其他共犯犯罪事實之認定，即尚須以補強證
    據予以佐證，不可籠統為同一之觀察；兩名以上共犯之自白
    ，除非係對向犯之雙方所為之自白，因已合致犯罪構成要件
    之事實而各自成立犯罪外，倘為任意共犯、聚合犯，或對向
    犯之一方共同正犯之自白，不問是否屬於同一程序，縱所自
    白內容一致，因仍屬自白之範疇，究非自白以外之其他必要
    證據。故此所謂其他必要證據，應求諸於該等共犯自白以外
    ，實際存在之有關被告與犯罪者間相關聯之一切證據；必其
    中一共犯之自白先有補強證據，而後始得以該自白為其他共
    犯自白之補強證據，殊不能逕以共犯兩者之自白相互間作為
    證明其中一共犯所自白犯罪事實之補強證據（最高法院100
    年度臺上字第6592號判決意旨參照）。
  ㈡查曾永安、乙○○、丁○○及其他詐騙集團成年成員，基於分工
    而由不詳之成員於108年3月20日下午6時35分許、108年3月2
    1日上午10時許，撥打電話予告訴人，佯稱告訴人之友人「
    陳文隆」，因有急用須借款項云云，致告訴人陷於錯誤，於
    108年3月21日下午1時18分許，匯款20萬元至陳慧伶所申辦
    之上開人頭帳戶。嗣由曾永安指示集團成員先於不詳時、地
    ，將上開人頭帳戶提款卡交予乙○○，乙○○再依曾永安指令，
    駕駛車牌號碼0000-00號自用小客車前往彰化縣○○鄉○○路0段
    000○0號之統一超商村尚門市附近，將人頭帳戶提款卡交予
    雅蒂、娜妮。雅蒂、娜妮隨即前往上開統一超商村尚門市內
    所設自動提款機提領上開人頭帳戶內款項，由雅蒂下手提領
    ，娜妮則在旁把風，乙○○並依曾永安指示在附近監控雅蒂、
    娜妮提款。雅蒂持上開人頭帳戶提款卡，自108年3月21日下
    午2時13分31秒至同日時17分13秒接續提領2萬元、2萬元、2
    萬元、2萬元、1萬元（均不含手續費各5元），所得款項及
    人頭帳戶提款卡再由雅蒂、娜妮於指定地點交予乙○○。嗣乙○○再依曾永安指示將該提款卡棄置，並將所收取款項於臺中
    市某果菜市場交予丁○○，再輾轉於臺中市大里區之85度Ｃ交
    予「阿峰」等詐騙集團上游成員等情，有乙○○、丁○○分別於
    本院準備程序及審理中之供述，另有如附表一所示Ａ欄證人
    證述、Ｂ欄非供述證據編號①至⑪等證據在卷可佐（卷宗代號
    參附表二），此部分事實固可認定。然而，依上開告訴人之
    證述，輔以附表一所示郵政跨行匯款申請書、人頭帳戶交易
    明細等件，此僅足以證明告訴人確有因詐欺集團成員施用詐
    術致陷於錯誤而匯款之情形，不足以證明被告有參與本件詐
    欺犯行之分工而駕車收取贓款之行為。另以，證人雅蒂、娜
    妮、乙○○、丁○○之證述，佐以附表一所示上開統一超商村尚
    門市之取款監視器影像、彰化縣○○鄉○○○○路○○○○○○○○○○○○○○
    號碼0000-00號自用小客車路口之監視器畫面擷取照片與該
    自小客車之車行紀錄等件，雖可認定上開告訴人遭詐騙匯款
    至指定帳戶後，由乙○○在上開時間，於前述統一超商村尚門
    市附近，依指示將人頭帳戶提款卡交予雅蒂、娜妮，並監控
    雅蒂、娜妮在上開統一超商村尚門市內所設自動提款機提領
    上開人頭帳戶內款項，雅蒂、娜妮提款後，交付乙○○，嗣乙○○再依指示前往指定地點，將所收取之贓款交付予丁○○之事
    實。惟審度上開乙○○、雅蒂、娜妮、丁○○等人所參與之犯罪
    模式，其等係經過縝密且層層分工，自撥打電話實施詐騙、
    指定被害人匯款帳戶、自人頭帳戶提領款項、再將贓款層層
    上繳、由水房收取贓款等階段，由多人縝密分工完成之集團
    性犯罪。依其等分工模式觀之，再參酌娜妮之供述，雖可認
    定雅蒂、娜妮負責自人頭帳戶提領款項而共同參與該次犯行
    ，然彼等對於所提領之贓款交付乙○○後，乙○○將贓款交付何
    人之事實（即丙○○、丁○○有無參與之情節），彼等並不知情
    ，是依娜妮之供述，就此部分無從佐證；又參酌乙○○、丁○○
    之供述，雖亦可認定乙○○於上開時、地收受雅蒂、娜妮所交
    付之該次贓款，係交付予丁○○之事實，惟被告有無駕車搭載
    丁○○至臺中某果菜市場之指定地點收取乙○○交付該次贓款而
    參與犯行一情，由乙○○之證述亦無從認定（詳後述）。因此
    ，被告究竟有無參與本次犯行，僅有共犯丁○○之單一證述。
　㈢經查：
　⒈被告警詢及偵查中並未自白：
　⑴被告雖然於偵查中提出陳報狀為認罪表示（參偵卷第335頁）
    ，惟其於偵查中所述反覆，且陳報狀並未具體敘述事實，是
    否為認罪之真意，已有疑義。
　⑵又按訊問被告，應全程連續錄音；必要時，並應全程連續錄
    影。但有急迫情況且經記明筆錄者，不在此限。筆錄內所載
    之被告陳述與錄音或錄影之內容不符者，除有前項但書情形
    外，其不符之部分，不得作為證據。刑事訴訟法第100條之1
    第1、2項定有明文。查108年11月20日被告警詢時所製作之
    筆錄，經本院勘驗結果，其陳述有部分記載與錄音不符，依
    上開規定，被告該次詢問之陳述，應以本院勘驗筆錄為準。
    而該次詢問筆錄經本院勘驗結果，其內容：.....
　　警Ａ：我不知…再來厚，妳何時…你們這個集團，妳何時加
　　      入的？
　　答：就25、26、27吧…25…。
    警Ａ：在108年2月25…
    答：25…
    警Ａ：25、26、27…
    答：27…
    警Ａ：25至27厚…加入這個曾永安把你們成立的詐欺集團…
          妳的工作內容是什麼？
    答：我的工作內容就…因為一開始我也不知道啦，是我兒子
　　    跟我說媽咪，你去那個…去幫我收一條錢這樣，然後事
        情…那個發生的時候，檢察官在跟我說，第二天我才知
        道說喔，原來就是去跟呂沛樺收的就是詐騙集團的錢…
        所以錢…
    警Ａ：工作內容就是負責開這台車接送丁○○去跟…妳還有
          載過其他人嗎？
    答 ：不曾。
    警Ａ：妳的工作內容就是載丁○○去收別人收回來的錢，是
　　      不是這樣？就是這樣嗎？妳就是只是負責開車載丁○○
          去跟人家收錢，之後載去台中交…大里交，妳的工作
          就是這樣而已？
　　答 ：嗯。
    警Ａ：是不是，厚？
    答：但是是只有這三天喔。
    警Ａ：我知道我知道阿…我跟你說…
    答：是這三天，你不要再說後面，不是我…
    警Ａ：沒有啊?有…
    答：嘿阿…我後面是沒有，像你說的。
    警Ａ：喔，喔好，妳反正就是這三天嘛厚？對嗎？
    答：嗯。
    警Ａ：我跟妳說，妳就是在108年2月25日至27日加入妳兒子
          曾永安的詐欺集團啦，工作內容就是負責開這台AYV-
          0057自小客車接送丁○○去跟別人收回來的贓款，是不
          是這樣？
     答：嘿。
     警Ａ：再送到大里區交給…85度Ｃ那邊交給阿風，對嗎？
     答：對。
     警Ａ：妳的工作就是這樣嘛？
     答：嘿。............
　　 上情有本院勘驗筆錄可佐（參本院卷㈡第55頁至第56頁，內
     容詳本判決附表三）。稽之被告該次警詢過程，綜觀前後
     問答語意之真意，被告雖對於曾駕車搭載丁○○收取款項並
     前往大里某85度Ｃ交付款項一節並未爭執，惟對於員警告知
     該集團提領贓款時間已提領至約3月初一情，除表示疑惑之
     情外，甚且強調所參與之時間及工作內容為：於108年2月2
     5日至27日駕車搭載丁○○收取呂沛樺所提領之贓款一情。再
     者，前案判決亦僅認定被告參與之犯行為前案判決附表編
     號1至4所示4次（該案犯罪時間自108年2月25日至28日，被
     告並未參與108年2月28日所示2次犯行），核與被告上開所
     辯亦無扞格之處。從而，被告該次警詢筆錄所述即不能認
     為對於本案犯罪事實已有自白。
　⒉證人丁○○部分：
　⑴證人丁○○雖曾於警詢中供稱：都是丙○○先開車來載我，之後
    曾永安再聯絡我們兩個到指定地點收取贓款。這10多次乙○○
    交付的贓款都是曾永安指揮我與丙○○把贓款拿到臺中市大里
    區某85度Ｃ，交給一個不知名的男生。丙○○是負責開車載我
    去收錢及給我工資的人，他爸爸曾華杉負責載我去臺中跟另
    名女子收錢等語（參他卷第187頁至第192頁。另於108年11
    月26日警詢僅係供述：潭子區麥當勞和大里區85度Ｃ收取贓
    款者為不同男子及其等報酬等情〔參他卷第199頁至第203頁〕
    ）。依丁○○初次警詢內容，其係供稱前案之臺中地區犯行部
    分，駕車搭載丁○○收取贓款之行為人係曾華杉，似有不同區
    域有不同駕駛足以辨識之情形，然而關於駕車搭載參與收取
    贓款之行為人一節，前案判決所認定之事實，分別有：丁○○
    駕車搭載丙○○（該案判決附表編號1至3）、曾永安駕車搭載
    丁○○、丙○○（該案判決附表編號4）各節（至於曾華杉駕車
    搭載丁○○所示部分〔該案判決附表編號5、6〕，即108年2月28
    日犯行部分，被告並未參與）等不同分工之情，核與丁○○該
    次所證關於駕車參與者一節，已有歧異。
　⑵偵查：（問：據乙○○表示，他於108年3月21日駕駛車牌號碼0
    000－00號自用小客車從雅蒂、娜妮取得款項後，前往彰化縣
    ○○鄉○○路0段000○0號統一超商村尚門市提領款項後，即於同
    日將款項交給你？）這部分我忘記。（問：你於警詢時稱，
    是丙○○開車載你去和乙○○收取款項？）我現在不記得時間、
    地點，若我有做這些事的話，我都是聽從他們的指示。是丙○○開車載我去跟乙○○收錢，..（問：乙○○供稱在當天就將款
    項交給你，你是於何時將款項交給上面詐欺集團的成員？）
    不一定，但如果沒有當天給的話，錢也是放在丙○○那裡..（
    問：丙○○是否知道那是贓款？）我不清楚等語（參偵卷第31
    8頁至第319頁）。是該次偵查中，丁○○亦未具體供述本案犯
    行之具體情節。
　⑶本院準備程序：我是聽曾永安的指示，是丙○○開車載我去的
    。一般都是曾永安透過手機的訊息或電話聯絡，不是群組，
    告訴我說什麼時候要去哪裡，接著丙○○開車到我的住處載我
    到指定的地點，108年3月21日也是同樣的模式，但是我忘記
    去哪裡，東西是乙○○交給我的，裡面有錢，有沒有其他東西
    我不知道我沒有看，是由何人下車或是由乙○○上車交付東西
    這部分我不記得了等語（參本院卷㈠第71頁）。而於本院審
    理中固亦證述：108年3月21日係被告駕車搭載前往果菜市場
    向乙○○收取款項後，並載往大里85度Ｃ將款項交付某男子，
    在果菜市場的只有1次一情。收完錢後繳出去的方式，在臺
    中地區和彰化地區並無不同，都是交給「阿峰」等語（參本
    院卷㈡第35頁至第45頁）。該次證述除指認被告之外，對於
    其他具體情節，諸如當天乙○○是在何處或以何方式交付（裝
    有贓款之）袋子、有無拿信封返回彰化縣大村鄉交予外籍移
    工、乙○○交付之次數等部分，則均不復記憶（參本院卷㈡第3
    9頁至第42頁）。
　⑷繹之上開⑵、⑶供述內容，及附表二所示監視畫面擷取照片、
    車行紀錄等件，固可互核丁○○、乙○○之證述而認定乙○○於上
    開時、地收受雅蒂、娜妮所交付之該次贓款，係交付予丁○○
    之事實，然而臺中地區收取贓款部分之駕駛者有多人並非單
    一，則丁○○關於參與收贓款之駕駛者為何人一情，所為證述
    容有疑義，已如前述；且依據被告坦承其所參與之前案部分
    及上開證人所述，所收受之款項，均係前往臺中大里某85度
    Ｃ交予上游男子一情，是其等收款後層繳上游之情節各次均
    相同（被告於前案警詢中稱：通常我們如果有收取到詐欺之
    現金，我會告訴我兒子曾永安，曾永安會聯繫上游並告訴丁○○將錢交到臺中市○○區○○路0段000○0號（85度Ｃ）店內等語〔
    參臺灣臺中地方檢察署108年度偵字第18117號卷第110頁、
    第112頁〕），是輾轉層繳贓款於上游詐欺成員之階段分工部
    分，亦無特殊之處；況且丁○○對於該次犯行其他收款細節，
    諸如收款地點、下車與否等細節均已記憶不清，甚而供述內
    容僅係籠統敘述所參與之多次犯行的概況，互核上開各節，
    並無臺中地區與彰化地區各次犯行之分工情節分別有明顯具
    體可資辨識之特徵，而不至於混淆誤認之情形。因此，丁○○
    於前案及本案中參與收取贓款之犯行多次，而駕駛者有不同
    人、繳交贓款情節均相同之情況下，實不能排除丁○○指證被
    告參與犯行部分，有混淆之可能。
　⑸據上，可知丁○○前後所陳並非完全一致，已有瑕疵。
　⒊證人乙○○之證述：
　⑴警詢及偵查中均稱：係曾永安指示他人拿提款卡交給我，我
    再依指示在指定地點將提款卡交給他指定的人。雅蒂、娜妮
    所提領的款項全數交給我，我會跟曾永安聯絡，曾永安會告
    訴我到哪裡將錢交給指定的人，我每次都是交錢給同一人（
    即丁○○）。我每次看到都是她一個人，不確定她車上有無其
    他人，因為她都會下車跟我拿，我不知道丁○○的車上有無其
    他人。108年3月21日當天拿到錢後，我去臺中果菜市場將錢
    拿給丁○○等語（參偵卷第45頁至第48頁、第315頁至第318頁
    ）。
　⑵本院審理中雖證述：108年3月21日依曾永安指示在彰化大村
    超商附近路邊將提款卡交給2名外籍移工，該2名外籍移工即
    進入超商領錢，領完錢後將卡片和款項交給我，我再將提款
    卡丟掉，並依曾永安指示將款項拿到臺中環中路與中清路路
    口的果菜市場交給丁○○。我確定有2個人，一個駕駛，一個
    丁○○，不知道後座還有沒有其他夥伴，因為那台車的擋風玻
    璃貼的比較黑等情（參本院卷㈡第23頁至第25頁、第30頁）
    。惟亦證述：別人領完錢交給我，我再將錢交給丁○○的情形
    不只這次，差不多有4、5次，這次是比較後面。..丁○○一定
    會下車，但我就不一定，有時候我只是把車窗搖下來將錢交
    給丁○○。108年3月21日丁○○從副駕駛座下車來跟我拿，我整
    袋錢交給丁○○，丁○○再拿一個信封給我，請我拿回去大村給
    外籍移工。交錢後，丁○○把錢拿去哪裡、交給何人我不知道
    。..對於當天丁○○所搭乘的車子我有點忘了。那天開車到果
    菜市場，我不確定是誰先到，我停好車後，丁○○就下車過來
    我拿，我沒有下車，把車窗搖下來，丁○○下車走過來我車窗
    旁拿取款項..拿完後，看到丁○○坐上車輛的副駕駛座。..我
    交錢給丁○○的次數多次，不確定丁○○以外的人，我不能夠確
    定駕駛是誰，也不能保證她每次都是從副駕駛座下來，因為
    有時候她比較早到已經在旁邊等..能確定至少有2個人。每
    次交款地點不同，果菜市場只有這1次。當時我認識的人只
    有曾永安和每次交錢的丁○○，不知道丙○○有在裡面。曾永安
    只是拿提款卡及收取款項所聯絡的通訊軟體訊息都是一對一
    等語（參本院卷㈡第25頁至第28頁、第31頁至第32頁、第34
    頁至第35頁）。
　⑶互參前述⑴、⑵所述內容，雖可認定上開、地，乙○○依指示交
    付提款卡予雅蒂、娜妮，且收取彼等所提領款項後，將所收
    取之贓款交付丁○○之事實，而即令與丁○○同行者尚有駕駛1
    人，惟該駕駛人為何人，依乙○○上開證述內容，亦不能認定
    。
　⑷至於乙○○證述：丙○○曾希望乙○○不要供出其他人一情，斯時
    被告等人涉犯前案仍在偵審中，即令乙○○此部分證述屬實，
    惟依乙○○所述丙○○為上開要求之時間點為：在臺中第一次做
    筆錄前，是被告係就何事（表示對於前案或本案之關切），
    何人（對於曾永安或被告本人有無參與犯行）而要求乙○○，
    均未可知，因而此部分亦無從佐證丁○○之證述，而作為不利
    於被告之認定。
　⒋證人曾華杉於警詢之證述內容：..我於108年2月27、28日載
    丁○○去拿錢，共3次，每次5千。..丁○○是負責跟呂佩樺接洽
    拿錢，再轉交給綽號阿峰之男子，呂佩樺負責持提款卡領錢
    等語（參他卷第217頁至第222頁）。依上開內容可知證人曾
    華杉係就其等參與前案部分所為陳述，與本案犯行無關，無
    從佐證丁○○上開證述。
  ㈣據上，被告警詢供述經本院勘驗結果，無從認為係被告自白
    ；且證人丁○○上開證述並非前後始終合致而無瑕疵可指；再
    者，證人乙○○、雅蒂、娜妮等人之證述亦不能證明被告確有
    參與本案犯行均如前所述。是以，並無任何補強證據，足以
    證明共同被告丁○○上開不利於被告之證述無合理之懷疑存在
    ，而得確信其為真實之程度，而此項合理之懷疑依卷存證據
    資料均無從獲得澄清，自應為被告有利之推定。
六、綜上所述，檢察官所提出之各項證據，尚不足使所指被告涉
    犯公訴意旨所指犯行而達於無所懷疑，得確信為真實之程度
    ，揆諸前揭說明，即屬不能證明被告犯罪，應為無罪判決之
    諭知。
據上論斷，應依刑事訴訟法第301條第1項，判決如主文。
本案經檢察官陳昭蓉提起公訴，檢察官林佳裕、陳靚蓉到庭執行
職務。
中　　華　　民　　國　　110 　年　　9 　　月　　14　　日
              刑事第六庭  審判長法  官  吳永梁
                                法  官  張琇涵
                                法  官  呂美玲
以上正本證明與原本無異。
如不服本判決應於收受判決後20日內向本院提出上訴書狀，並應
敘述具體理由。其未敘述上訴理由者，應於上訴期間屆滿後20日
內向本院補提理由書( 均須按他造當事人之人數附繕本) 「切勿
逕送上級法院」。
告訴人或被害人對於判決如有不服具備理由請求檢察官上訴者，
其上訴期間之計算係以檢察官收受判決正本之日期為準。
中　　華　　民　　國　　110 　年　　9 　　月　　14　　日
                                書記官  鍾宜津
　　　　　　　　　　　　　　　　
　　　　　　　　　　　　　　　　
附表一：證據名稱及出處
A：供述證據 B：非供述證據 一、被告丙○○：  ⑴108年11月20日警詢、  ⑵109年5月27日偵訊、  ⑶109年9月30日準備程     序、  ⑷110年4月20日審理、   ⑸110年8月31日審理中     供述 （參他卷第207頁至第212 頁、偵卷第313頁第321頁、本院卷㈠第70頁至第71頁、本院卷㈡第22頁、第57頁、第152頁至第170頁）  二、證人供述： ①被害人甲○○108年3  月22日警詢之指述（參他卷第135頁至第137頁） ②另案被告NANIK PUJIWATI（中文姓名：娜妮）108 年4 月16日、同年月19日、同年8 月2 日、同年9 月12日警詢之供述（參他卷第31頁至第36頁、第37頁至第40頁、第41頁至第47頁、第49頁至第61頁） ③另案被告曾華杉108 年11月20日、同年月27日警詢之供述（參他卷第217 頁至第223 頁、第229 頁至第232 頁 ） ④同案被告丁○○： 　⑴108 年10月31日、同年11月26日警詢、 　⑵109年5月27日偵訊 　⑶109年9月30日準備程序、109年12月9日本院之供述 　⑷110年4月20日審理中證述 　⑸110年8月31日審理中供述 　（參他卷第187頁至第193頁、第199頁至第203 頁、偵卷第313頁至第321頁、本院卷㈠第71頁至第73頁、第256頁、本院卷㈡第35頁至第45頁、第152頁至第170頁） ⑤同案被告乙○○： 　⑴108年8月23日、同年9月10日、同年月12日警詢 　⑵109年5月27日偵訊 　⑶本院109年9月30日、同年12月9日準備程序及簡式審判審理之供述 　⑷110年4月20日審理中證述 　　（參他卷第9 頁至第12頁、第13頁至第18頁、第23頁至第27頁、偵卷第313 頁至第321 頁、本院卷㈠第67頁至第77頁、第256頁至第257頁、第266頁至第267頁、本院卷㈡第23頁至第35頁）  ①指認犯罪嫌疑人紀錄表（參他卷第19頁至第22頁、第29頁至第30頁、第63頁至第66頁、第195 頁至第198頁、第205頁至第206頁、第213頁至第216頁、第225頁至第228頁、第233頁至第234頁） ②台中市○○區○○○路000 號現場照片、住戶承租資料、戶內成員、使用車輛及停車位置（參他卷第67頁至第70頁） ③台灣土地銀行泰山分行帳號000-000000000000號、戶名陳慧伶帳戶之個資檢視資料、客戶歷史交易明細查詢（參他卷第113頁、第131 頁、偵卷第169頁） ④車手提款畫面、大村鄉中山櫻花路口及大村鄉中山路二段357 號7-11村尚門市監視器擷取照片及提領照片（參他卷第115 頁至第120 頁、第149 頁至第165 頁） ⑤內政部警政署反詐騙案件紀錄表、郵政跨行匯款申請書（甲○○）（參他卷第133頁、第139頁） ⑥車號0000-00 號自小客車車行紀錄照片、車行紀錄匯出文字資料（參他卷第167 頁至第171 頁、偵卷第49頁至第56頁） ⑦被告乙○○匯款紀錄翻拍照片及中國信託銀行新臺幣存提款交易憑證（參他卷第173 頁至第174 頁、偵卷第59頁） ⑧彰化縣警察局員林分局108 年12月10日員警分偵字第1080035606號函暨檢附之職務報告及組織架構圖1 份（參他卷第181 頁至第185 頁） ⑨臺灣彰化地方檢察署109 年6 月2 日公務電話紀錄單、屏東縣○○鄉○○000 ○0 ○0 ○○鄉○○○00000000000 號函暨檢附之甲○○撤回告訴狀及調解筆錄影本、被告丙○○、丁○○依調解筆錄給付被害人甲○○調解金額匯款證明、被害人甲○○提出被告三人給付調解金額匯款證明之存摺內頁交易明細（參偵卷第343頁、第349頁至第355頁、第363頁、第365頁、第371頁至第374頁） ⑩交通部公路總局臺中區監理所109年10月7日中監車字第1090290259號函暨檢附之汽車車籍相關資料影本4 份（參本院卷㈠第117頁至第125頁） ⑪彰化縣警察局員林分局109年10月20日員警分偵字第1090030946號函暨檢附之臺中市政府警察局刑事警察大隊109年10月15日中市警刑科字第1090037258號函（參本院卷㈠第169頁至第171頁） ⑫臺灣臺中地方檢察署檢察官108 年度偵字第8319號、第10688號、第14511號、第17695號、第18117號、108年度偵字第19520號、108年度偵字第35013號、109 年度偵字第7843號起訴書、臺灣新北地方檢察署檢察官108年度偵字第20230號不起訴處分書（參他卷第253頁至第261頁、第263頁至第267頁、第269頁至第271 頁、偵卷第271頁至第275頁、第291頁至第293頁、本院卷㈠第85頁至第95頁） ⑬本院108年度訴字第594號刑事判決、臺灣臺中地方法院108年度金訴字第83號、108年度金訴字第21號、108年度金訴字第204號刑事判決（參他卷第277頁至第280頁、偵卷第261頁至第270頁、第277頁至第281 頁、第295頁至第298頁、第299頁至第302頁、本院卷㈠第97頁至第105頁） ⑭臺灣高等法院臺中分院108 年度金上訴字第1990號刑事判決（參偵卷第283頁至第289頁） 

附表二：（卷宗代號對照表）
編號 卷宗名稱 代號 1 臺灣彰化地方檢察署108年度他字第2564號偵查卷 他卷 2 臺灣彰化地方檢察署109年度偵字第2291號偵查卷 偵卷 3 本院109年度訴字第805號卷㈠、㈡ 本院卷㈠、㈡ 

附表三：（勘驗筆錄）　
編號 內容（參見本院卷㈡第46頁至第56頁） 勘 驗 過 程 及 內 容 審判長諭知：勘驗被告丙○○108年11月20日警詢筆錄。 一、檔案名稱：丙○○筆錄。 二、筆錄出處：108年度他字第2564號卷第207頁至第212頁（即109年度偵字第2291號卷第15頁至第20頁） 三、勘驗範圍：丙○○警詢筆錄第3頁最後一個問答、第4頁第3個問答、第5頁第2個問答的錄音、錄影。 四、檔案為固定鏡頭朝向被告丙○○，連續錄音、錄影，有聲音、影像的彩色畫面。 五、勘驗內容：     【以下「警：」為員警、「答：」為丙○○】 ㈠檔案時間：00：07：50至00：16：33（對應筆錄範圍為被告108年11月20日第1次警詢筆錄第3頁最後一個問答） 警Ａ：根據丁○○跟我們說，她在108年2月份，加入就是妳兒子曾永安指       揮的那個詐欺集團，負責把乙○○…負責…她是去跟乙○○…那個乙○○就是…一樣你們裡面一個在跟人家收錢的啦…那個她是負責去跟這個乙○○收錢，這樣…每次喔，都是妳開這台AYV-0057自小客車載她，曾永安再聯絡妳們去指定點收取贓款，之後再把這些錢拿去台中市大里區某一間85度C，交給一個男生，次數差不多十幾次，丁○○說她每次都獲得新台幣1千至3千的錢，這些錢都是親手交給她的，這件事情是否真的？ 答 ：他…你再重說一次。 警Ａ：丁○○說，她就負責把這個…她是負責跟另外一個有在…有在收錢       的叫乙○○，她是都負責去跟他收錢，這樣啦，每次去收的時候都是妳開車…妳開這台…這台… 答 ：AYV… 警Ａ：AYV-0057載她，曾永安會再聯絡你們去…曾永安先聯絡你們去跟他       收錢，錢收完再開車…開去大里一間85度C前面交給一個男生，總共有十幾次，丁○○說她每次…她如果領一次，送一次她就領1千元至3千元啦，這些錢是妳親手交給她的，這件事情是否真的？ 答 ：她自己拿的吧，因為我都沒有經手這些錢… 警Ａ：妳沒有經手錢？ 答 ：嘿。 警Ａ：妳有載她去85度C交給他人嗎？ 答 ：我是有載她去85度C。 警Ａ：妳有啦厚？ 答 ：有，嘿，但是我不知道她是進去做什麼，我有載她去。 警Ａ：妳負責載她去？ 答 ：嘿。 警Ａ：阿妳不知道去哪裡要做什麼？ 答 ：不知道阿，因為她就自己進去阿，我就在車子上等她阿。 警Ａ：妳…誰叫妳去85度C？ 答 ：就丁○○叫我載她去的阿。 警Ａ：丁○○叫妳載她去？ 答 ：嘿阿嘿阿。 警Ａ：阿妳不知道載她要去那要做什麼？ 答 ：嘿阿，對阿，她就跟我說…因為…因為我跟我先生狀況不是很好，       所以我常常就是不想在家裡。 警Ａ：沒啦，等一下，不是啦，妳…妳現在…妳…妳…我跟妳說厚，妳現       在不要再講到別處去，妳說丁○○說…現在就是說…妳有跟丁○○開車，不管是妳開的還是她開的？去台中大里這個地方有嗎？ 答 ：有。 警Ａ：有，車子是誰開的？ 答 ：我開的。 警Ａ：車妳開的嘛，所以說她說的是事實嘛？ 答 ：嘿。 警Ａ：目前說的都事實啦，對不對，是不是這樣？ 答 ：是我載她去，是沒有錯。 警Ａ：喔，好，妳載她去的沒有錯嘛？ 答 ：對。 警Ａ：阿再來，你們要去那個地方是什麼人叫妳去的？ 答 ：丁○○阿。 警Ａ：丁○○叫妳去的？ 答 ：嘿阿。 警Ａ：她跟妳報路的？ 答 ：沒啊，因為我們就…我們在台中的時候，我就曾去過了。 警Ａ：對阿。 答 ：嘿阿嘿阿。 警Ａ：嘿啦，會去那…現在是…我問妳，是妳兒子叫妳去的還是…還是妳       說那個阿風（音譯）叫你們去的？ 答 ：是阿風叫我們去的啦。 警Ａ：對阿，妳…不然妳還說妳去那不知道要做什麼？ 答 ：阿風…阿風叫我們去的啦，阿風他就打電話跟丁○○說阿，說… 警Ａ：他直接跟丁○○說？ 答 ：嘿…對對對對，他跟丁○○說，妳錢收一收要拿來85度C喔，我是不      知道說他們… 警Ａ：阿風曾經打給妳嗎？ 答 ：阿風不曾打給我。 警Ａ：他都直接打給丁○○？ 答 ：嘿嘿嘿… 警Ａ：丁○○再跟妳說載去那邊要交給阿風，是不是這樣？ 答 ：嘿嘿，對對對。 警Ａ：去的時候，錢勒？ 答 ：錢就丁○○自己拿去啊。 警Ａ：不是啦，阿風有拿錢給妳，當場拿所得給你們嗎？ 答 ：是丁○○拿給阿風，阿風再把錢拿給丁○○。 警Ａ：阿風都拿多少？ 答 ：他一次都5千。 警Ａ：妳若交…交一次去給阿風，就是拿5千啦，是不是這樣？ 答 ：一天，一天啦。 警Ａ：一天就是拿5千嘛？ 答 ：嘿，一天，5千。 警Ａ：5千是丁○○收5千？ 答 ：嘿。 警Ａ：結束後錢回來怎麼分？ 答 ：就我們兩個分阿，5千就我們兩個分阿。 警Ａ：你們兩個一人2千5就對啦？ 答 ：2千5，嘿。 警Ａ：是不是這樣？ 答 ：嘿。 警Ａ：你要整個轉述之後，你再下去打，厚，來，…等一下…是不是…       【聽不清楚】…但是…但是我會開車載丁○○到台中市大里區某一間85度C，交提領的贓款…的…是一個綽號叫阿風… 答 ：阿風，嘿，阿風。 警Ａ：妳等一下厚，我等一下打完我會唸出來來給妳聽。 答 ：好。 警Ｂ：哪一個「風」？ 警Ａ：不用不用。 答 ：不知道，不知道是哪一字風。 警Ａ：就綽號阿風。 答 ：他就說他叫做「阿風」。 警Ａ：你…你…你…隨便…你給他引號起來… 答 ：自稱叫做「阿風」。 警Ａ：綽號叫阿風，你用引號，嘿…對…的男子…的男子厚…妳說阿風是       聯絡丁○○的？對嘛？ 答 ：嘿嘿… 警Ａ：先聯絡丁○○… 警Ｂ：先聯絡丁○○… 警Ａ：嘿，先聯絡丁○○…先聯絡丁○○…丁○○再叫我開車到那裡，錢       也是丁○○交給對方的，是不是這樣？ 答 ：對。 警Ａ：交給那個男生，那個是不是叫阿風？妳也不知道厚？ 答 ：應該是啦，他就…他就都自稱他是叫做阿風阿，是不是每次都交給      他，我是不知道啦… 警Ａ：喔喔喔 答 ：我不知道是不是每次都是交給他，因為我都沒進去阿… 警Ａ：我問妳喔，妳大里除了85度C，還有哪裡？還是都是85度C？ 答 ：嘿，都85度C。 警Ａ：開車到那裡，由丁○○進到85度C… 答 ：嘿… 警Ａ：進到… 答 ：進到85度… 警Ａ：嘿嘿…進到85度C…進到85度C將款項交給綽號阿風的男子，你們的       工資就是一天5千元？ 答 ：對，嘿… 警Ａ：是一天5千元…不用，就下同…【聽不清楚】…一天5千…是阿風…       是阿風厚…不用綽號…是阿風，你就不用綽號這…【聽不清楚，為繕打筆錄】…的男子不用了…我們的工資是一天5千元，是阿風親手交給丁○○，對嗎？是不是這樣？ 答 ：嘿嘿…對… 警Ａ：阿丁○○在車…回到車上的時候，再分2千5給妳？ 答 ：嘿… 警Ａ：是不是這樣？ 答 ：對… 警Ａ：再分給我…分2千5，嘿，給我…對嗎？是不是？ 答 ：對。 審判長問     對於上開第一段錄音、錄影檔案的勘驗內容有何意見？ 檢察官答     勘驗內容如實記載，沒有意見。 被告答     沒有意見。 辯護人答     對於勘驗結果沒有意見，但請求勘驗的範圍並不是這段，因為警方一樣的問題有問過兩個地方，請求勘驗的是陳報狀記載為18分59秒的時候。 審判長諭知：繼續勘驗至辯護人主張之時間。 警Ａ為何… 警Ｂ：為何… 警Ａ：改一下，為何…為何…丁○○會說她每日工資1至3千元是由妳發放       給她的？ 警Ｂ：1至3千元？ 警Ａ：嘿，每日工資1至3千元…1至…1千至3千啦。 警Ｂ：喔。 警Ａ：是為何丁○○說她工資一天是1千至3千，這些是由妳發給她的？ 答 ：我不知道。 警Ａ：那是她亂講的就對了？ 答 ：因為她現在就跟我在互告阿。 警Ａ：喔，我不知道，可能是因為我現在跟她在法院互告中，是不是這       樣？ 答 ：對。 警Ａ：好來，妳剛才說的，我唸一次給妳聽喔… 答 ：好… 警Ａ：丁○○說，丁○○說她去跟乙○○收這些錢的時候，每次都是妳開       車載她去的，曾永安再聯絡你們到指定的地點收取款項，再把那些錢拿給台中市大里區某一間85度C交一位男子，次數十幾次，丁○○每次獲得的錢是新台幣1千至3千元報酬，錢是妳親手拿現金給她的，我跟妳說這是丁○○說的，再來妳回答的意思是說，這件事情是事實，但是妳會開車載丁○○去台中市85度C交付提款，是一位叫阿風的男子，我問妳，曾永安…妳兒子曾經叫妳去那嗎？ 答 ：曾經有。 警Ａ：曾經喔？ 答 ：嘿。但是是那三天啊。 警Ａ：我知道，我知道，是…是那個…曾永安…曾永安及一個綽號叫…妳       兒子若聯絡的時候是會聯絡妳還是聯絡丁○○？ 答 ：什麼時候？ 警Ａ：譬如說要去台中的時侯。 答 ：在台中的時候他都會打電話給丁○○比較多。 警Ａ：他都打給… 答 ：丁○○。 警Ａ：他都打給…他都直接聯絡丁○○嘛厚？ 答 ：丁○○。 警Ａ：現在就是說妳若去台中那就是說…如果不是妳兒子，就是這個阿風       他會先聯絡丁○○，丁○○再叫妳開車去到那？ 答 ：嘿… 警Ａ：之後丁○○再進去85度C裡面… 答 ：嘿，跟他算帳。 警Ａ：把錢交給阿風？ 答 ：對對對。 警Ａ：是不是？ 答 ：嘿。 警Ａ：你們一天的工資是5千元？ 答 ：對。 警Ａ：阿風親手拿給丁○○的，丁○○來到車上的時候再拿2千5給妳？ 答 ：嘿嘿… 警Ａ：這樣沒有錯厚？ 答 ：對。 警Ａ：贓款交阿風之男子…這個阿風本名妳是否知道？ 答 ：不知道。 警Ａ：不知道，不知道厚？ 答 ：嘿。 警Ａ：要怎樣聯絡？ 答 ：都是他聯絡我們，我們無法聯絡他，我們從來不曾聯絡他。 警Ａ：應該是…應該是…我知道啦，還是妳兒子在聯絡的？ 答 ：這個阿風我不曾…不曾聯絡到，都是他聯絡我們，他直接打電話給      丁○○，跟她說叫她去哪裡。 警Ａ：我知道阿，有時候也會打給妳兒子啊？ 答 ：我不知道。 警Ａ：不然妳兒子要怎樣…要怎樣叫你們？ 答 ：我不知道阿。 警Ａ：喔… 答 ：我真的沒…我真的不知道。 警Ａ：都是… 答 ：他聯絡我的。 警Ａ：都是阿風主動聯絡，他不曾打給妳？ 答 ：不曾。 警Ａ：都是阿風主動聯絡那個曾永安或者是丁○○的，是不是這樣？對       嗎？ 答 ：嘿。 （以上錄影檔案時間至00：21：15，對應至被告丙○○警詢筆錄問題至第4頁第2個問答） 審判長問     對於上開繼續勘驗的內容有何意見？ 檢察官答     沒有意見。 辯護人答     沒有意見。 被告答     沒有意見。 　　 ㈡檔案時間：00：22：08至00：25：02（對應被告丙○○警詢筆錄為第4頁第3個問答） 警Ａ：根據乙○○說，他在82年…108年2月底，就是今年2月底那，在曾       永安指揮的詐欺集團負責交付提款卡跟密碼給外勞的車手… 答 ：外勞？ 警Ａ：嘿啦，就是都外籍的啦。 答 ：嘿，是要怎麼去找到外勞？ 警Ａ：這要問妳兒子，妳兒子組集團的。我跟妳說厚，這個乙○○說他如       果跟外勞…外勞現在會去做車手…會去領錢啦，這個乙○○會去…會去跟他們收錢，收完的時候會有一台黑色的TOYOTA載丁○○來跟他收錢，開車的是不是妳？ 答 ：丁○○她是曾經叫我載她，但是我不知道她是不是去跟那個什麼你       說什麼軒？ 警Ａ：乙○○。 答 ：嘿，我不知道她是不是去跟他拿錢，我是不知道啦。 警Ａ：開車的是妳就對了，阿妳不知道妳是去那裡做什麼？ 答 ：因為她就常常約我出去阿，因為我常常跟我老公吵架，所以她就叫       我載她出去… 警Ａ：當時開車的人是我，對嗎？但是我不知道丁○○去那裡要做什麼… 答 ：對。 警Ａ：當時…當時開車的人是我，但是我不知道丁○○去…去那裡做什        麼… 答 ：108年不就今年2月？ 警Ａ：就是你們2月，就這件的啦，對嗎？你們這件是何時？ 答 ：26…25、26、27，三天… 警Ａ：他這已經領到差不多3月初了。 答 ：3月初？ 警Ａ：嗯，3月初都還有在領，所以這件是3月以後的…乙○○說他領完       錢，每次都有得到報…是否有得到報酬？ 審判長問     對於上開第二段錄音、錄影檔案的勘驗內容有何意見？ 檢察官答     沒有意見。 辯護人答     沒有意見。 被告答     沒有意見。 　　 ㈢檔案時間：00：28：15至00：30：43（對應被告丙○○警詢筆錄為第5頁第2個問答） 警Ａ：我不知…再來厚，妳何時…你們這個集團，妳何時加入的？ 答 ：就25、26、27吧…25…。 警Ａ：在108年2月25… 答 ：25… 警Ａ：25、26、27… 答 ：27… 警Ａ：25至27厚…加入這個曾永安把你們成立的詐欺集團…妳的工作內容       是什麼？ 答 ：我的工作內容就…因為一開始我也不知道啦，是我兒子跟我說媽      咪，你去那個…去幫我收一條錢這樣，然後事情…那個發生的時候，檢察官在跟我說，第二天我才知道說喔，原來就是去跟呂沛樺收的就是詐騙集團的錢…所以錢… 警Ａ：工作內容就是負責開這台車接送丁○○去跟…妳還有載過其他人       嗎？ 答 ：不曾。 警Ａ：妳的工作內容就是載丁○○去收別人收回來的錢，是不是這樣？就       是這樣嗎？妳就是只是負責開車載丁○○去跟人家收錢，之後載去台中交…大里交，妳的工作就是這樣而已？ 答 ：嗯。 警Ａ：是不是，厚？ 答 ：但是是只有這三天喔。 警Ａ：我知道我知道阿…我跟你說… 答 ：是這三天，你不要再說後面，不是我… 警Ａ：沒有啊?有… 答 ：嘿阿…我後面是沒有，像你說的。 警Ａ：喔，喔好，妳反正就是這三天嘛厚？對嗎？ 答 ：嗯。 警Ａ：我跟妳說，妳就是在108年2月25日至27日加入妳兒子曾永安的詐欺       集團啦，工作內容就是負責開這台AYV-0057自小客車接送丁○○去跟別人收回來的贓款，是不是這樣？ 答 ：嘿。 警Ａ：再送到大里區交給…85度C那邊交給阿風，對嗎？ 答 ：對。 警Ａ：妳的工作就是這樣嘛？ 答 ：嘿。 審判長問     對於上開第三段錄音、錄影檔案的勘驗內容有何意見？ 檢察官答     沒有意見。 辯護人答     沒有意見。 被告答     沒有意見。